【裁判字號】    95,易,79
【裁判日期】    950731
【裁判案由】    違反毒品危害防制條例
【裁判全文】
臺灣新竹地方法院刑事判決                95年度易字第79號
公  訴  人  臺灣新竹地方法院檢察署檢察官
被      告  甲○○
上列被告因違反毒品危害防制條例案件，經檢察官提起公訴（九
十五年度毒偵字第六八號）後，被告於準備程序中就被訴事實為
有罪之陳述，檢察官復於準備程序當庭言詞聲請改依協商程序而
為判決，本院裁定進行認罪協商程序，判決如下：
    主  文
甲○○施用第二級毒品，累犯，處有期徒刑柒月。
    犯罪事實及理由
一、犯罪事實：
（一）甲○○曾於民國九十年間，因施用第二級毒品甲基安非他
      命案件，經本院於九十一年二月十九日以九十年度訴字第
      六二○號判處有期徒刑十月，於九十三年十月一日縮刑期
      滿執行完畢。又曾於八十九年間，因施用毒品案件，經本
      院於八十九年五月十九日以八十九年度毒聲字第一二八三
      號裁定送觀察、勒戒後，認有繼續施用毒品之傾向，經本
      院於八十九年九月十一日以八十九年度毒聲字第二二三一
      號裁定令入戒治處所施以強制戒治一年，再經本院於九十
      年三月十二日以九十年度毒聲字第四六四號裁定停止戒治
      所餘戒治期間付保護管束，迄九十年八月三十日保護管束
      期滿視同執行完畢，復於九十年間因施用第二級毒品甲基
      安非他命案件，經本院九十年十一月二十七日以九十年度
      毒聲字第一七四三號裁定令入戒治處所施以強制戒治一年
      ，嗣於九十二年七月二十三日戒治期滿執行完畢。
（二）詎甲○○仍不知悔改，於前揭強制戒治期滿執行完畢釋放
      後五年內，復基於施用第二級甲基安非他命之犯意，於九
      十四年十一月三十日晚間某不詳時間，在其位於新竹縣竹
      東鎮○○路○段四八○巷十二號之住處，以將第二級毒品
      甲基安非他命置於玻璃球內點燃後吸取其煙之方式，非法
      施用第二級甲基安非他命一次之犯行，嗣於九十四年十二
      月二日下午五時三分許，經警以其為毒品列管人員通知到
      案採集尿液送驗後，因呈甲基安非他命類毒品陽性反應，
      始查悉上情。
二、案經新竹縣警察局竹東分局報告臺灣新竹地方法院檢察署檢
    察官偵查起訴，由本院合議庭裁定由受命法官獨任改依協商
    程序而為判決。
三、理  由
（一）上揭犯罪事實，業據被告甲○○於本院準備及認罪協商程
      序中坦承不諱，復查：
  １、被告甲○○於九十四年十二月二日下午五時三分許在警局
      採其尿液送驗，經以GC/MS （氣相層析質譜儀分析法）確
      認結果呈甲基安非他命陽性反應，有臺灣檢驗科技股份有
      限公司九十四年十二月十九日濫用藥物尿液檢驗報告暨新
      竹縣警察局竹東分局採尿室毒品人口到場採尿名冊各一紙
      在卷可佐（見偵查卷第七、八頁），足見被告自白確與事
      實相符。
  ２、被告甲○○曾於八十九年間，因施用毒品案件，經本院於
      八十九年五月十九日以八十九年度毒聲字第一二八三號裁
      定送觀察、勒戒後，認有繼續施用毒品之傾向，經本院於
      八十九年九月十一日以八十九年度毒聲字第二二三一號裁
      定令入戒治處所施以強制戒治一年，再經本院於九十年三
      月十二日以九十年度毒聲字第四六四號裁定停止戒治所餘
      戒治期間付保護管束，迄九十年八月三十日保護管束期滿
      視同執行完畢，復因施用第二級毒品甲基安非他命案件，
      經本院九十年十一月二十七日以九十年度毒聲字第一七四
      三號裁定令入戒治處所施以強制戒治一年，嗣於九十二年
      七月二十三日戒治期滿執行完畢等情，有臺灣新竹地方法
      院檢察署刑案資料查註紀錄表及臺灣高等法院被告前案紀
      錄表各一紙在卷可參。被告於前開強制戒治執行完畢後五
      年內，再犯本案，依毒品危害防制條例第二十三條第二項
      規定，被告自應受刑事制裁，應依法論科。
  ３、本件事證業臻明確，被告犯行至堪認定。
（二）按甲基安非他命係毒品危害防制條例第二條第二項第二款
      所定之第二級毒品，不得非法施用。是以：
  １、核被告甲○○於九十四年十一月三十日晚間某不詳時間，
      非法施用第二級毒品甲基安非他命一次之犯行，係犯毒品
      危害防制條例第十條第二項之施用第二級毒品罪。
  ２、被告甲○○持有第二級毒品甲基安非他命後，進而施用，
      其持有之低度行為應為施用之高度行為所吸收，不另論以
      持有第二級毒品罪。
  ３、被告甲○○曾於九十年間，因施用第二級毒品甲基安非他
      命案件，經本院於九十一年二月十九日以九十年度訴字第
      六二○號判處有期徒刑十月，於九十三年十月一日縮刑期
      滿執行完畢等情，有臺灣高等法院被告前案紀錄表、臺灣
      新竹地方法院檢察署刑案資料查註紀錄表各一份在卷可稽
      ，按刑法第四十七條第一項關於累犯之規定修正為受徒刑
      之執行完畢，或一部之執行而赦免後，五年以內「故意」
      再犯有期徒刑以上之罪者，為累犯，若再犯之罪為「過失
      犯」，則無累犯規定之適用，然依修正前刑法第四十七條
      之規定，過失犯亦可構成累犯，此項變動影響行為人之刑
      罰法律效果，亦屬刑法第二條第一項之法律變更，應適用
      最有利於被告之法律，被告甲○○於五年以內再故意犯本
      件有期徒刑以上之罪，不論依修正前之刑法第四十七條，
      或修正後之刑法第四十七條第一項之規定，均構成累犯，
      對被告而言並無有利或不利之情形，應依行為時即修正前
      之刑法第四十七條，應論以累犯，並依法加重其刑。
  ４、爰審酌被告甲○○曾於八十九年間，因施用毒品案件，經
      本院裁定送觀察、勒戒後，認有繼續施用毒品之傾向，經
      本院裁定令入戒治處所施以強制戒治一年，再經本院裁定
      停止戒治所餘戒治期間付保護管束，迄九十年八月三十日
      保護管束期滿視同執行完畢，九十年間因施用第二級毒品
      甲基安非他命案件，經本院裁定令入戒治處所施以強制戒
      治一年，嗣於九十二年七月二十三日戒治期滿執行完畢等
      情，竟仍不知戒惕，再度違犯本件毒品危害防制條例第十
      條第二項之罪，無視於毒品對於自身健康之戕害及國家對
      於杜絕毒品犯罪之禁令；其犯罪之動機、目的單純；又施
      用毒品係自戕行為，犯罪手段平和，亦未因此而危害他人
      ，所生損害非大；再考之其於犯後坦承犯行，態度良好，
      並參諸施用毒品者均有相當程度之成癮性及心理依賴，其
      犯罪心態與一般刑事犯罪之本質並不相同，應側重以適當
      之醫學治療及心理矯治處遇為宜等一切情狀，量處如主文
      所示之刑，以示懲儆。
  ５、另按刑事訴訟法第三百零二條第一款規定，案件曾經判決
      確定者，應為免訴之判決，係以同一案件，已經法院為實
      體上之確定判決，該被告應否受刑事制裁，既因前次判決
      而確定，不能更為其他有罪或無罪之實體上裁判，此項原
      則，關於實質上一罪或裁判上一罪，其一部事實已經判決
      確定者，對於構成一罪之其他部分，固亦均應適用，但此
      種事實係因審判不可分之關係在審理事實之法院，就全部
      犯罪事實，依刑事訴訟法第二百六十七條規定，本應予以
      審判，故其確定判決之既判力自應及於全部之犯罪事實，
      惟若在最後審理事實法院宣示判決後始行發生之事實，既
      非該法院所得審判，即為該案判決之既判力所不能及（最
      高法院三十二年上字第二五七八號判例參照），是既判力
      對於時間效力之範圍應以最後審理事實法院之宣示判決日
      為判斷之標準，最高法院八十二年度第四次刑事庭會議（
      一）參照。查被告甲○○於九十四年間，因施用第二級毒
      品甲基安非他命案件，經臺灣桃園地方法院於九十四年十
      月三十一日以九十四年度壢簡字第一六九四號判處有期徒
      刑六月確定，並於九十四年十一月十五日合法送達予被告
      甲○○，另於同年月二十二日合法送達予檢察官，有臺灣
      高等法院被告全國前案紀錄表一份、臺灣桃園地方法院送
      達證書二紙在卷可按（見本院卷第四七頁）。本件被告甲
      ○○另於九十四年十一月三十日晚間某不詳時，在其新竹
      縣竹東鎮之住所，有非法施用第二級毒品甲基安非他命一
      次之犯行，自屬前開確定判決最後審理事實法院宣示判決
      後始行發生之事實，即為該案判決之既判力所不能及，本
      院自得予以審理，併此敘明。
四、本件經檢察官與被告甲○○於審判外達成協商之合意且被告
    已認罪，其合意內容為：
（一）被告施用施用第二級毒品甲基安非他命部分，願受科範圍
      為有期徒刑七月。
（二）經查，上開協商合意並無刑事訴訟法第四百五十五條之四
      第一項所列情形之一，檢察官聲請改依協商程序而為判決
      ，本院爰不經言詞辯論，於協商合意範圍內為協商判決，
      合予敘明。
五、應適用之法條：刑事訴訟法第四百五十五條之四第二項、第
    四百五十五條之八、第四百五十五條之十一第二項、第四百
    五十四條，毒品危害防制條例第十條第二項，刑法第十一條
    前段、第二條第一項前段、修正前第四十七條，判決如主文
    所示之刑。
六、協商判決除有刑事訴訟法第四百五十五條之四第一項第一款
    於本訊問程序終結前，被告撤銷協商合意或檢察官撤回協商
    聲請者；第二款被告協商之意思非出於自由意志者；第四款
    被告所犯之罪非第四百五十五條之二第一項所定得以協商判
    決者；第六款被告有其他較重之裁判上一罪之犯罪事實者；
    第七款法院認應諭知免刑或免訴、不受理者情形之一，及違
    反同條第二項「法院應於協商合意範圍內為判決；法院為協
    商判決所科之刑，以宣告緩刑或二年以下有期徒刑、拘役或
    罰金為限」之規定者外，檢察官與被告均不得上訴。
七、如有前項得上訴之情形，得自收受宣示判決筆錄送達之日起
    十日內，向本院提出上訴書狀，上訴於第二審法院。
本案經檢察官魏廷勳到庭執行職務
中    華    民    國  九十五    年   七   月   三十一 日
                  臺灣新竹地方法院刑事第四庭
                              法  官  劉兆菊
以上正本證明與原本無異。
中    華    民    國  九十五  年    七    月  三十一  日
                              書記官  龔紀亞
附錄論罪科刑法條
毒品危害防制條例第十條
施用第一級毒品者，處六月以上五年以下有期徒刑。
施用第二級毒品者，處三年以下有期徒刑。


司法院資訊處製作；財團法人民間司法改革基金會備份。
